【裁判字號】    89,易,2990
【裁判日期】    891026
【裁判案由】    違反商標法
【裁判全文】
臺灣臺中地方法院刑事判決                        八十九年度易字第二九九號
    公  訴  人  台灣台中地方法院檢察署檢察官
    被      告  甲○○
右列被告因違反商標法案件，經檢察官聲請以簡易判決處刑（八十九年度偵字第一一
八一五號），本院改以通常程序判決如左：
    主  文
甲○○無罪。
    理  由
一、公訴意旨如後附簡易判決處刑聲請書所載。
二、按犯罪事實應依證據認定之，無證據不得推定其犯罪事實，又不能證明被告犯罪
    者，應諭知無罪之判決。刑事訴訟法第一百五十四條、第三百零一條第一項分別
    定有明文。另商標法第六十三條販賣仿冒商標商品之處罰，以「明知」為構成要
    件。本件公訴人認被告涉犯販賣仿冒商標商品之罪嫌，無非係以在被告所經營之
    店內所查扣之三十七件企鵝牌休閒服飾均係仿冒品，及被告販賣服飾已有三年，
    不可能不知為仿品為其依據。然訊之被告甲○○，堅詞否認明知該些查扣物係仿
    冒品，辯稱：該些衣物係伊以每件新台幣（下同）一千元之價格向友人乙○○所
    購入，打算每件加五百元賣出，當時乙○○對伊說係零碼貨，沒有說是仿冒品，
    且伊認為樣式、質料、價格均與伊店內所售同等級之貨品雷同，所以從未懷疑是
    仿品等語。
三、經查，證人乙○○稱「那三十七件衣服是被告一次向我購買的，我賣他單件一件
    是一千元，但其中有六件，我賣他每件八百五十元，我當時是向被告說他若喜歡
    就可以買下，我沒有告訴被告我貨何來：：：，我向他說這些是零碼的，沒有說
    要賣比較便宜，只說有六件是價格比較便宜的：：：，我七十五年在沙鹿鎮鹿寮
    成衣店做店員時因認識被告姊姊而認識被告，我這次是因為這些貨沒有辦法銷出
    去才去請認識的朋友幫忙，我沒有告訴他是真的還是假的：：：，我進貨的價格
    是一件一百五十元」（參本院八十九年九月十九日訊問筆錄、八十九年十月十九
    日審判筆錄），按被告果知該些衣物係仿品且乙○○每件進價僅一百五十元，斷
    無以每件八百五十元或一千元價格向其購買之理，且朋友間以信任為基礎，乙○
    ○既未告訴被告該些衣物係仿品，被告視其材質及價格逕行判斷係真品，與常理
    亦無違逆之處；又該些查扣物經本院勘驗結果，材質、縫工、品牌標示均不粗糙
    ，與被告所提出之老船長牌、鯊魚牌等同款式之衣服，確實非常相似，而該些品
    牌之服飾，依被告所提出之送貨單所載，進價均為五百元至一千元左右，此有該
    些品牌之服飾照片及送貨單等資料附卷可稽（衣物勘驗後發還），參以八十九年
    九月十九日告訴補充理由狀(二)所附之八十八年五月十五日中國時報亦載「仿企鵝
    服飾幾可亂真」諸字，可信一般人若非深入了解（或因價格太離譜），實難從外
    觀上區別其真偽，被告所言應非虛假。次查，告訴人之代理人黃莉玲律師雖力陳
    企鵝牌服飾真品每件價格約在三千至五千元上下，被告以一千元購入一千五百元
    售出，與真品之價格顯有差距，不可能不知所販者非真品，並提出七張發票影本
    為憑，惟按每種品牌之衣物，必因材質、設計款式、成本、季節、景氣等因素而
    有各種不同之價格，於促銷或特價時，價格亦常折扣為原來之一半或更低，此從
    八十九年九月二十八日告訴補充理由狀(三)所附之證十三，及被告八十九年八月二
    日刑事答辯狀所附的滿心企業股份有限公司（告訴人之代理廠商）出貨單載，同
    樣為企鵝牌之服飾，男棉衫每件單價三千至六千元上下、男Ｔ恤每件單價一千一
    百餘元、圓領衫每件單價一千零餘元，及被告因本案而到遠東百貨股份有限公司
    台中分公司購買的企鵝牌圓領衫一件一千五百九十二元、有領棉衫一件二千三百
    元、到豐洋興業股份有限公司豐原分公司購買的企鵝牌有領男針織衫每件二千元
    （以上衣服業經本院當庭勘驗無訛後發還，並有照片及統一發票存卷足憑）等資
    料可得證實，足徵並非所有企鵝牌之服飾價格均為三千至五千元，代理人所主張
    者係屬比較高價位之部分，而被告既非告訴人之代理商，當無法就企鵝牌服飾之
    各種款式各種價格完全了然，其認為一千元進價之物應是真品，亦非完全無據，
    因認其所辯應可採信。此外，復查無任何積極證據足資證明被告有何公訴人所指
    之犯行，依右揭條文規定，自應為被告無罪之諭知。
據上論斷，應依刑事訴訟法第四百五十二條、第三百零一條第一項，判決如主文。
中      華      民      國    八十九    年      十      月    二十六    日
                                        法  官  李  秋  娟
右正本證明與原本無異。
如不服本判決，應於判決送達後十日內向本院提出上訴狀，上訴於臺灣高等法院臺中
分院( 須附繕本 )。
                                        書記官
中    華    民    國      八十九      年       十      月     二十六    日


司法院資訊處製作；財團法人民間司法改革基金會備份。
